【裁判字號】    89,易,543
【裁判日期】    890630
【裁判案由】    違反就業服務法
【裁判全文】
臺灣屏東地方法院刑事判決                          八十九年度易字第五四三號
    公  訴  人  臺灣屏東地方法院檢察署檢察官
    被      告  乙○○○
    被      告  甲○○
右列被告因違反就業服務法案件，經檢察官提起公訴（八十九年度偵字第六七九號、
一八五號），本院判決如左：
        主  文
乙○○○雇主以本人名義聘僱外國人為他人工作，其聘僱人數為壹人，科罰金新台幣
壹萬伍仟元，如易服勞役以參佰元即新台幣玖佰元折算壹日。
甲○○未經許可留用他人所聘僱之外國人，其留用人數為壹人，科罰金新台幣壹萬伍
仟元，如易服勞役以參佰元即新台幣玖佰元折算壹日。
        事  實
一、乙○○○於民國（下同）八十八年間以丈夫中風行動不便需要家庭監護工為由，
    向行政院勞委會申請外籍勞工至其屏東縣屏東市○○○路○段一六二巷二九弄一
    三號住處，從事家庭監護工作，並經該勞委會同意後，於同年七月二十日正式僱
    佣菲籍勞工ＡＬＡＧＯＳ、ＭＡ、ＦＥＬＹ、ＰＡＤＩＯＳ在其前揭處所從事家
    庭監護工作，且明知經合法申請後所僱用之外籍勞工，僅能在經勞委會許可之受
    僱地點，從事經許可之工作，不得以本人名義申請僱用外籍勞工後，再將該其所
    僱用之外籍勞工轉供他人從事與許可事項不同之工作，猶自八十八年十二月一日
    起，同意該ＡＬＡＧＯＳ、ＭＡ、ＦＥＬＹ、ＰＡＤＩＯＳ菲籍勞工於每日下午
    四或五點起，抽空至甲○○所經營之位於屏東縣屏東市○○○路○段一四一巷十
    七號永興輾米廠處，兼做打雜工作，並由甲○○酌量該菲籍勞工當日工作時數之
    多寡而支付新台幣（下同）五十元至一百元不等之薪資。嗣為警於八十八年十二
    月三十一日下午九時四十分許，在甲○○之前揭輾米廠處當場查獲上情。
二、案經高雄縣警察局六龜分局報請臺灣屏東地方法院檢察署檢察官偵查起訴。
        理  由
一、訊據被告甲○○對右揭非法留用外籍勞工之犯罪事實坦承不諱，被告乙○○○固
    坦承僱用上開菲勞係於八十八年七月三十一日向行政院勞工委員會聲請許可，惟
    矢口否認有何違反就業服務法之犯行，辯稱：該菲籍勞工係因常至甲○○所經營
    之輾米廠處找其朋友聊天閒逛，與甲○○熟識後，始由甲○○允其在輾米廠內兼
    做打雜工作，伊事先並不悉該外籍勞工有在甲○○之輾米廠內從事打雜工作之事
    等語。經查：被告二人之右揭犯事實除甲○○於警訊中已坦承不諱外，核與證人
    ＡＬＡＧＯＳ、ＭＡ、ＦＥＬＹ、ＰＡＤＩＯＳ即該菲籍勞工於警訊中證述：「
    係由老闆娘帶我去的，因看護對象已死亡，我為要賺一些錢，所以老闆娘就帶我
    到米廠幫忙。」之情節相符，並有行政院勞工委員會八十九年六月十九日，八十
    九勞外字第Ｏ二一四五四一號函，及該菲籍勞工之入出境記錄端未查詢報表及外
    僑居留證各一份附卷可稽，且衡諸乙○○○與甲○○本為朋友關係，被告甲○○
    斷無由虛構事實使自己自陷犯罪，又被告二人所住地點相隔甚近，及該外籍勞工
    之工作時數多寡不一等情，乙○○○焉有毫不過問，亦不知悉其所僱用之外籍勞
    工至甲○○所經營之輾米廠，究為何事之理。是乙○○○所辯，顯係事後卸責之
    詞，要不足採，事證明確，渠二人犯行洵堪認定。
二、核被告乙○○○所為，係違反就業服務法第五十三條第二款雇主以本人名義聘僱
    外國人為他人工作之規定，被告甲○○所為，係違反同法第五十三條第三款未經
    許可留用他人所聘僱外國人之規定，被告二人所聘僱或留用之人數皆為一人，應
    依同法第五十八條第一項前段論處。爰審酌被告甲○○犯罪後坦承犯行，態度良
    好，留用該外籍勞工一人且時間不長，所生危害不大等一切情狀；被告乙○○○
    空言否認犯罪本應從重量刑，惟念其因丈夫去世後不再僱用該名外籍勞工，且不
    諳法律未得許可即同意該名外籍勞工轉換工作地點，時間不長，所犯情節尚屬輕
    微等情狀，爰均酌情從寬科新台幣一萬五千元，並諭知易服勞役之折算標準。
據上論斷，應依刑事訴訟法第二百九十九條第一項前段，就業服務法第五十八條第一
項前段，刑法第十一條前段、第四十二條第二項，罰金罰鍰提高標準條例第二條，判
決如主文。
本案經檢察官薛水生到庭執行職務。
中      華      民      國      八十九      年    六    月    三十      日
                                      臺灣屏東地方法院刑事第一庭
                                          審判長法  官  林 金 本
                                                法  官  蔡 憲 德
                                                法  官  何 清 富
右正本證明與原本無異。
對於本判決如有不服應於收受送達後十日內向本院提出上訴書狀上訴於台灣高等法院
高雄分院並按他造當事人之人數附具繕本。
                    書記官  謝 天 祥
中    華    民    國     八十九      年      七      月       三      日
附錄本判決論罪法條：
就業服務法第五十八條第一項前段
違反第五十三條第一款、第二款或第三款規定，其聘僱或留用人數為一人者，處六月
以下有期徒刑、拘役或科或併科新臺幣九萬元以下罰金；其聘僱或留用人數為二人以
上者，處三年以下有期徒刑、拘役或科或併科新臺幣三十萬元以下罰金。
就業服務法第五十三條
雇主不得有左列行為：
一、聘僱或留用未經許可或許可失效之外國人。
二、本人名義聘僱外國人為他人工作。
三、未經許可聘僱或留用他人所申請聘僱之外國人。
四、指派所聘僱之外國人從事申請許可以外之工作。


司法院資訊處製作；財團法人民間司法改革基金會備份。
